【裁判字號】    97,易,2132
【裁判日期】    971226
【裁判案由】    竊盜
【裁判全文】
臺灣彰化地方法院刑事判決              97年度易字第2132號
公  訴  人  臺灣彰化地方法院檢察署檢察官
被      告  甲○○
                    （另案在臺灣臺中監獄執行中）
上列被告因竊盜案件，經檢察官提起公訴（97年度偵字第10269
號），茲判決如下：
    主  文
甲○○毀壞門扇竊盜，累犯，處有期徒刑柒月。
    犯罪事實
一、甲○○曾於民國92年間因施用第1 、2 級毒品案件，經臺灣
    臺中地方法院以92年度訴字第1877號刑事判決判處有期徒刑
    1 年、8 月，應執行有期徒刑1 年6 月確定，經移送執行，
    於94年6 月7日因縮短刑期假釋出監並付保護管束，並於94
    年6 月12日保護管束期滿視為執行完畢。詎其竟不知悔改，
    復基於意圖為自己不法所有之犯意，於97年1 月25日下午4
    時39分，駕駛其所有車牌號碼QM—1815號自用小客車，途經
    乙○○位於彰化縣彰化市○○路○段231 號住宅前，適見該
    處無人在內，徒手破壞乙○○上揭住處之已附屬於門扇之鎖
    後，逕行進入乙○○上揭住處內【毀損、無故侵入住宅部分
    ，均未據告訴】，竊取乙○○所有置於屋內之電動鑽頭1 具
    、汽油發電機1 部、手提鋸木機1 部【共計價值約新臺幣（
    下同）27,000元】得手後，隨即搬運上車離去。嗣經乙○○
    報警，由警方調閱路口監視器畫面，循線查獲上情。
二、案經彰化縣警察局彰化分局報請臺灣彰化地方法院檢察署檢
    察官偵查起訴。
    理  由
一、按被告以外之人於審判外之陳述，雖不符前4 條之規定，而
    經當事人於審判程序同意作為證據，法院審酌該言詞陳述或
    書面陳述作成時之情況，認為適當者，亦得為證據。當事人
    、代理人或辯護人於法院調查證據時，知有第159 條第1 項
    不得為證據之情形，而未於言詞辯論終結前聲明異議者，視
    為有前項之同意，刑事訴訟法第159 條之5 定有明文。立法
    意旨在於傳聞證據未經當事人之反對詰問予以核實，原則上
    先予排除，惟若當事人已放棄詰問或未聲明異議，基於證據
    資料愈豐富，愈有助於真實發現之理念，且強化言詞辯論主
    義，法院自可承認該傳聞證據例外擁有證據能力。經查，被
    害人乙○○於警詢中之陳述（參見警卷第11頁至第16頁），
    雖係被告以外之人於審判外之陳述，性質上屬傳聞證據，惟
    經檢察官、被告均同意作為證據，又本院審酌該言詞陳述作
    成時之情況，並查無其他不法之情狀，足認為得為本案之證
    據，依刑事訴訟法第159 條之5 之規定，有證據能力。
二、訊據被告對其於上揭時、地加重竊盜之事實，於本院審理中
    坦承不諱，核與被害人乙○○於警詢中陳述失竊情節相符（
    參見警卷第11頁至第16頁），且有監視器翻拍照片2 張、現
    場照片4 張、車籍查詢基本資料詳細畫面1 紙（參見警卷第
    第19頁至第22頁）附卷可佐，核屬相符，足認被告上開自白
    ，確與事實相符，本案事證明確，被告犯行堪以認定。
三、按刑法第321 條第1 項第2 款規定將「門扇」、「牆垣」、
    「其他安全設備」並列，則所謂「門扇」專指門戶而言，應
    屬狹義指分隔住宅或建築物內外之間之出入口大門而言。而
    所謂「其他安全設備」，指門扇牆垣以外，依社會通常觀念
    足認防盜之一切設備而言（最高法院25年上字第4168號判例
    要旨參照）。所謂「毀越」指毀損與踰越而言。核被告所為
    ，其徒手毀壞附於大門鎖入內行竊，應構成刑法第321 條第
    1 項第2 款之毀壞門扇竊盜罪。另按刑法上竊盜罪既遂未遂
    區分之標準，係採權力支配說，即行為人將竊盜之客體，移
    入一己實力支配之下者為既遂，若著手於竊盜，而尚未脫離
    他人之持有，或未移入一己實力支配之下者，則為未遂（最
    高法院84年度臺上字第2256號判決要旨參照）。被告已將竊
    盜之客體移入一己實力支配之下，已如前述，應屬竊盜既遂
    。又被告曾於92年間因施用第1 、2 級毒品案件，經臺灣臺
    中地方法院以92年度訴字第1877號刑事判決判處有期徒刑1
    年、8 月，應執行有期徒刑1 年6 月確定，經移送執行，於
    94年6 月7 日因縮短刑期假釋出監並付保護管束，並於94年
    6 月12日保護管束期滿視為執行完畢等情，此有臺灣高等法
    院被告全國前案紀錄表、臺灣彰化地方法院檢察署刑案資料
    查註紀錄表各1 份存卷可考，其於5 年內故意再犯本案有期
    徒刑以上之罪，為累犯，應依刑法第47條第1 項之規定加重
    其刑。爰審酌被告貪慾圖利，不思以合法正當途徑賺取所得
    ，竟利用破壞他人住處大門入內行竊，本次加重竊盜犯行，
    誠屬不該，理應從重量刑，惟念其犯後坦承犯行，且被害人
    於本院審理中亦表示願意原諒被告上揭犯行等一切情狀，量
    處如主文所示之刑，以資懲儆。
據上論斷，應依刑事訴訟法第299 條第1 項前段，刑法第321 條
第1 項第2 款、第47條第1 項，判決如主文。
本案經檢察官謝雨青到庭執行職務。
中    華    民    國    97    年    12    月    26    日
                  刑事第八庭      法  官  唐中興
以上正本證明與原本無異。
如不服本判決，應於收受判決後10日內向本院提出上訴書狀，並
應敘述具體理由；其未敘述上訴理由者，應於上訴期間屆滿後20
日內向本院補提理由書（均須按他造當事人之人數附繕本「切勿
逕送上級法院」）。
告訴人或被害人對於判決如有不服具備理由請求檢察官上訴者，
其上訴期間之計算係以檢察官收受判決正本之日期為準。
中    華    民    國    97    年    12    月    26    日
                                  書記官  吳政
【附錄本案判決論罪科刑法條全文】：
中華民國刑法第321條：
犯竊盜罪而有左列情形之一者，處6月以上5年以下有期徒刑：
一、於夜間侵入住宅或有人居住之建築物、船艦或隱匿其內而犯
    之者。
二、毀越門扇、牆垣或其他安全設備而犯之者。
三、攜帶兇器而犯之者。
四、結夥3人以上而犯之者。
五、乘火災、水災或其他災害之際而犯之者。
六、在車站或埠頭而犯之者。
前項之未遂犯罰之。


司法院資訊處製作；財團法人民間司法改革基金會備份。
